Inventaris van het archief van prof. mr. R.D. Kollewijn [levensjaren 1892-1972], 1917-1972
Nationaal Archief, Den Haag
Collectie 516 R.D. Kollewijn
Kollewijn
1917-1972
C22147
0.40 meter; 29 inventarisnummers.
Normale geschreven, getypte en gedrukte documenten, geen bijzondere handschriften.
Nationaal Archief, Den Haag
Kollewijn, prof. mr.
R.D. Kollewijn was werkzaam bij de rechterlijke macht in Nederlands-Indië en werd in 1924 hoogleraar aan de Rechtshogeschool in Batavia. Terug in Nederland bekleede hij leerstoelen in Groningen en Leiden. Het archief bevat voornamelijk stukken betreffende internationaal privaatrecht en intergentiel recht.
Archiefvorming
Geschiedenis van de archiefvormer
Roeland Duco Kollewijn werd geboren op 7 december 1892 in Amsterdam als zoon van Roeland Anthonie Kollewijn, directeur van een H.B.S. en bekend spellingshervormer, en Dieuwke Anna van Wijk. Na het afleggen van het staatsexamen ging hij in 1912, op aanraden van zijn vader, in zijn geboorteplaats rechten studeren, hoewel zijn aanvankelijke voorkeur naar een studie bouwkunde was uitgegaan. In 1917 promoveerde hij bij prof. I. Henri Hijmans op het proefschrift 'Het beginsel der openbare orde in het internationaal privaatrecht'. In 1918 sloot hij een korte rechten- en letterenstudie in Leiden eveneens met een promotie af, ditmaal op stellingen, in de staatswetenschap.
Na vanaf 1919 bij de rechterlijke macht in Nederlandsch-Indië werkzaam te zijn geweest werd hij in 1924 benoemd tot hoogleraar in de rechtswetenschap aan de Rechtshogeschool in Batavia. In deze functie kreeg hij internationale bekendheid door zijn vele publicaties op het gebied van het intergentiel recht. Toen hij in 1936 Nederlandsch-Indië om gezondheidsredenen moest verlaten volgde zijn benoeming tot hoogleraar burgerlijk recht in Groningen, een leerstoel, die hij twee jaar later verruilde voor die in Leiden, waar hij ook het gecodificeerde recht en het intergentiel recht in Nederlandsch-Indië doceerde.
Na in de oorlog tijdelijk te zijn geïnterneerd en verbannen naar Hoogeveen, keerde hij naar Leiden terug, waar zijn leeropdracht werd uitgebreid met het internationaal privaatrecht. Van 1945 tot 1967 maakte hij bovendien deel uit van de afdeling Rechtspraak van de Raad voor het Rechtsherstel. Tevens was hij, van 1947 tot 1963, lid van de Staatscommissie voor Internationaal Privaatrecht.
Door zijn verslechterende gezondheid moest hij zijn hoogleraarschap in 1955 neerleggen, maar zijn omvangrijke publicistische arbeid zette hij onverminderd voort. Kollewijn overleed, na langdurige ziekte, op 1 september 1972 in Leiden.
Geschiedenis van het archiefbeheer
In 1987 schonk drs. R.A. Kollewijn, zoon van R.D. Kollewijn, een hoeveelheid papieren van zijn vader aan het Algemeen Rijksarchief.
Schenking (van een niet overheidsarchief)
2.21
Aanwijzingen voor de gebruiker
Openbaarheidsbeperkingen
Volledig openbaar.
Materiële beperkingen
Aanvraaginstructie
Openbare archiefstukken kunnen online worden aangevraagd en gereserveerd. U kunt dit ook via de terminals in de studiezaal van het Nationaal Archief doen. Om te kunnen reserveren dient u de volgende stappen te volgen:
U maakt een profiel aan op www.gahetna.nl, en logt vervolgens in
Via de archiefinventaris (alleen de beschrijvingen met rode nummers) selecteert u het gewenste archiefstuk door op de knop 'Reserveren' te klikken
In het volgende scherm geeft u aan op welke dag u het archiefstuk wilt inzien
Indien u zich bevindt in de studiezaal en een tafelnummer heeft ontvangen kunt u dit nummer vermelden. Als u geen tafelnummer heeft kunt u tafelnummer 777 laten staan
Vervolgens bevestigt u uw reservering door deze te versturen.
Verwant materiaal
Beschikbaarheid van kopieën
Beschrijving van de series en archiefbestanddelen
- Het beginsel der openbare orde in het internationaal privaatrecht, proefschrift, 's-Gravenhage, 1917; 1; 1 deel
- Afleveringen van het te Semarang verschenen dagblad "De Locomotief" met artikelen van hem over een ontwerp voor een op alle bevolkingsgroepen toepasselijk wetboek voor Nederlandsch-Indië, en over de zegelverordening 1921, 1923; 2; 1 omslag
- Overdrukken van zijn artikelen in het Indisch Tijdschrift van het Recht, 1926, 1928-1933, 1935; 3; 1 pak
- Het Hooggerechtshof van Nederlandsch-Indië en het intergentiel recht, Weltevreden, 1928; 4; 1 katern
- Ontaarding van het nationaliteitsbeginsel in het moderne internationaal privaatrecht, Weltevreden, 1929; 5; 1 katern
- Overdruk van zijn artikel over Interracial Private Law, uit The effects of western influence on native civilization in the Malay Archipelago, 1929; 6; 1 katern
- Aflevering nummer 10 van het te Weltevreden verschenen tijdschrift De Stuw met een artikel van zijn hand over gemengde huwelijken, 1930; 7; l katern
- Overdruk van zijn artikel Rechtskeuze, een Nederlands-Indiese rechtsspiegel aan het internationaal privaatrecht voorgehouden, uit Rechtsgeleerde Opstellen aangeboden aan prof. mr. P. Scholten, 1932; 8; l katern
- Overdrukken van zijn artikelen in het Rechtsgeleerd Magazijn Themis, 1933, 1947, 1950, 1952; 9; 1 omslag
- A suggestion for the undertaking of research work in the field of private law by the Institute of Pacific Relations, 1936; 10; 1 katern
- Zekerheid van recht, tekst van zijn openingscollege te Groningen, 1936; 11; l katern
- Geschiedenis van de Nederlandse wetenschap van het internationaal privaatrecht tot 1880, Amsterdam, 1937; 12; 1 deel
- Interregionaal en internationaal privaatrecht, tekst van zijn openingscollege te Leiden, Groningen, 1938; 13; 1 katern
- Lustrumnummer van het te Leiden verschenen tijdschrift Chung Hwa Hui Tsa Chih, orgaan van de Chinezen Vereniging Chung Hwa Hui, met een artikel van zijn hand over Chinese adoptie in Nederlands-Indië., 1941; 14; 1 katern
- Aflevering van het te Philadelphia verschenen tijdschrift The Annals of The American Society of Political and Social Science, met een artikel van zijn hand over de Nederlandse universiteiten onder de bezetting, met een overdruk uit de Nouvelles de Hollande over het verzet van Nederlandse studenten tijdens de bezetting; 1946; 1950; 15; 2 katernen
- Afleveringen van het Nederlandsch Juristenblad met diverse artikelen en recensies van hem, met bijbehorende correspondentie, en aantekeningen, 1946, 1951-1954, 1956-1958, 1961-1963, 1965, 1966; 16; 1 pak
- Overdruk van zijn artikel over unieregionaal privaatrecht in de Nederlands-Indonesische Unie uit het Gedenkboek van het vijfentwintig jarig bestaan van het rechtswetenschappelijk hoger onderwijs in Indonesië, met aantekeningen., 1949; 17; 1 katern
- Overdruk van zijn artikel "Conflicts of western en non-western law" uit The International Law Quarterly, met aantekeningen en een ingekomen brief., 1951; 18; 1 katern
- Tekst van zijn artikel over intergentiel recht in Algerije, met een overdruk van de franse vertaling uit de Revue Juridique et Politique de l'Union Française, met aantekeningen en bijbehorende correspondentie.; 1953; 1954; 19; 2 katernen
- Overdrukken van zijn artikelen in het Nederlands Tijdschrift voor Internationaal Recht, met aantekeningen en bijbehorende correspondentie., 1953-1967; 20; 1 pak
- American-Dutch private international law, tekst van een studie verschenen in de te New York uitgegeven Bilateral Studies in Private International Law, doorschoten exemplaar met aantekeningen, recensies en bijbehorende correspondentie., 1955; 21; 1 omslag
- Intergentiel recht, verzamelde opstellen over intergentiel privaatrecht. Den Haag/Bandung, doorschoten exemplaar met aantekeningen, recensies en bijbehorende correspondentie., 1955; 22; 1 pak
- Ingekomen brief van mr. J.T. Asser, advocaat te Amsterdam, betreffende de juridische mogelijkheden tot verzet tegen de nationalisatie van de bezittingen in Indonesië van de Senembah Maatschappij, met concept antwoordbrief, 1959; 23; 2 stukken
- Briefwisseling met mr. R. van Delden, advocaat te Rotterdam, betreffende de toepassing van internationaal privaatrechtelijke regels bij arbitrale rechtspraak, 1959; 24; 4 stukken
- Tien jaren Nederlandse rechtspraak internationaal privaatrecht, Leiden, met recensies en bijbehorende correspondentie.; 1954-1963; 1966; 25; 1 pak
- "Enige beschouwingen naar aanleiding van de leer van Savigny", concept van een artikel, met correspondentie over de vertaling in het Frans, alsmede De blinddoek van Savigny, tekst van de intreerede van prof. mr. J.E.J.Th. Deelen, met aantekeningen en recensies.; 1968; 1966; 26; 1 omslag
- Overdruk van zijn artikel "Chronique de Jurisprudence néerlandaise relative au droit international privé" uit de Journal du Droit International, 1969; 27; 1 katern
- Vier jaren Nederlandse rechtspraak internationaal privaatrecht, 1964-1968, met recensies. Deventer, 1972; 28; 1 omslag
- Tekst van de necrologie van R.D. Kollewijn, door C.W. Dubbink, overdruk uit het Jaarboek van de Koninklijke Nederlandse Academie van Wetenschappen, 1972; 29; 1 katern